【裁判字號】    98,簡上,801
【裁判日期】    981008
【裁判案由】    竊盜
【裁判全文】
臺灣高雄地方法院刑事判決             98年度簡上字第801號
上  訴  人
即  被  告  乙○○
上列上訴人因竊盜案件，不服本院高雄簡易庭98年度審簡字第29
94號中華民國98年6 月25日第一審刑事簡易判決（聲請簡易判決
處刑書案號：臺灣高雄地方法院檢察署98年度偵字第8712號），
提起上訴，本院管轄之第二審合議庭判決如下：
    主  文
上訴駁回。
乙○○緩刑貳年，緩刑期間付保護管束，並應向該管檢察署指定
之政府機關、政府機構、行政法人、社區或其他符合公益目的之
機構或團體提供捌拾小時之義務勞務。
    事  實
一、乙○○於民國98年3 月14日11時35分許，見甲○○位於高雄
    縣大社鄉○○路7 號之2 之住處未上鎖，竟意圖為自己不法
    之所有，進入該址徒手竊取甲○○所有，總價值新臺幣（下
    同）5000元之兵馬俑5 個、鐵製及陶製飾品5 個等物（侵入
    住宅部分未據告訴），並放置於三輪腳踏車之籃子內，得手
    後，旋即為甲○○發現報警處理而獲上情。
二、案經高雄縣政府警察局仁武分局報告臺灣高雄地方法院檢察
    署檢察官偵查聲請簡易判決處刑。
    理  由
一、證據能力部分：
    按被告以外之人於審判外之陳述，雖不符刑事訴訟法第159
    條之1 至第159 條之4 之規定，而經當事人於審判程式同意
    作為證據，法院審酌該言詞陳述或書面陳述作成時之情況，
    認為適當者，亦得為證據；當事人、代理人或辯護人於法院
    調查證據時，知有刑事訴訟法第159 條第1 項不得為證據之
    情形，而未於言詞辯論終結前聲明異議者，視為有前項之同
    意，刑事訴訟法第159 條之5 定有明文。本件所引用之證據
    ，均經本院依法踐行調查證據程式，公訴人及上訴人即被告
    乙○○俱不爭執各該證據之證據能力，且迄至本院言詞辯論
    終結前，未就上開證據之證據能力聲明異議，復查無依法應
    排除其證據能力之情形，本院審酌上開證據之形式及取得之
    過程並無瑕疵、與待證事實具有關連性等情況，認為適當，
    揆諸前揭規定，認上開證據俱有證據能力，均得為本案之證
    據，合先敘明。
二、訊據被告對於上開犯罪事實坦承不諱，核與證人即被害人甲
    ○○於警詢中指述之情節相符，復有高雄縣政府警察局仁武
    分局扣押筆錄暨扣押物品目錄表、贓物認領保管單、贓證物
    品照片及現場照片6 張在卷可稽，足認被告上開任意性自白
    與事實相符，本件事證明確，被告犯行堪以認定，應予依法
    論科。
三、核被告所為，係犯刑法第320 條第1 項竊盜罪。被告以原審
    量刑過重為由提起上訴，惟並未指摘原審判決有何認事用法
    違背法令之處，其提起上訴，為無理由，應予駁回。末查，
    被告為一中度智能障礙者，與其夫僅賴資源回收為生，經濟
    狀況貧寒，未曾因故意犯罪受有期徒刑以上刑之宣告等情，
    有被告身心障礙手冊（見偵卷第4 頁），及臺灣高等法院被
    告前案紀錄表（見本院卷第15頁）附卷足稽，爰審酌被告因
    貪圖不法利益，一時失慮，任意竊取他人財物，行為實有不
    該，惟念及被告於本院審理中坦承犯行，態度尚可，犯罪手
    段尚稱平和，所竊得財物價值非鉅，且遭即時查獲，上開財
    物均已由被害人領回，財產損失並未擴大，本件犯罪情節尚
    屬輕微，本院綜核上情，認被告經此偵審程序及刑之宣告，
    應知警惕，信無再犯之虞，是其宣告之刑，以暫不執行為適
    當，爰併予宣告緩刑2 年，以啟自新。另為促使被告日後知
    曉尊重財產權及法治之觀念，本院認除前開緩刑宣告外，另
    有賦予被告一定負擔之必要，故併予諭知被告應向該管檢察
    署指定之政府機關、政府機構、行政法人、社區或其他符合
    公益目的之機構或團體，於指定之時間、地點內，依照指定
    之勞務方式，提供80小時之義務勞動服務，且依刑法第93條
    第1 項第2 款規定宣告在緩刑期內付保護管束，俾能由觀護
    人予以適當督促，並發揮附條件緩刑制度之立意及避免短期
    自由刑執行所肇致之弊端，以符合緩刑宣告之目的。
據上論斷，應依刑事訴訟法第455 條之1 第1 項、第3 項、第36
8 條、第364 條，刑法第74條第1 項第1 款、第2 項第5 款、第
93條第1 項第2款，判決如主文。
本案經檢察官李怡增到庭執行職務。
中    華    民    國    98    年    10     月    8    日
                  刑事第十六庭  審判長法  官  曾逸誠
                                      法  官  王靖茹
                                      法  官  姚水文
以上正本證明與原本無異。
不得上訴。
中    華    民    國    98    年    10    月    8     日
                                      書記官  何慧娟
附錄本件論罪科刑適用之法條：
中華民國刑法第320條第1項
意圖為自己或第三人不法之所有，而竊取他人之動產者，為竊盜
罪，處5 年以下有期徒刑、拘役或5 百元以下罰金。


司法院資訊處製作；財團法人民間司法改革基金會備份。
